【裁判字號】    97,上訴,1797
【裁判日期】    970425
【裁判案由】    違反藥事法等
【裁判全文】
臺灣高等法院刑事判決                97年度上訴字第1797號
上  訴  人
即  被  告  甲○○
上列上訴人因違反毒品危害防制條例案件，不服臺灣臺北地方法
院97年度訴字第329號，中華民國97年3月31日第一審判決（起訴
案號：臺灣臺北地方法院檢察署96年度偵字第26381 號），提起
上訴，本院判決如下：
    主  文
上訴駁回。
    理  由
一、按上訴書狀應敘述具體理由；上訴書狀未敘述上訴理由者，
    應於上訴期間屆滿後20日內補提理由書於原審法院，刑事訴
    訟法第361條第2項、第3 項前段定有明文。而第二審法院認
    為上訴書狀未敘述理由，應以判決駁回之。但其情形可以補
    正而未經原審法院命其補正者，審判長應定期間先命補正，
    此觀同法第367 條規定甚明。又所謂具體理由，必係依據卷
    內既有訴訟資料或提出新事證，指摘或表明第一審判決有何
    採證認事、用法或量刑等足以影響判決本旨之不當或違法，
    而構成應予撤銷之具體事由，始克當之（例如：依憑證據法
    則具體指出所採證據何以不具證據能力，或依憑卷證資料，
    明確指出所為證據證明力之判斷如何違背經驗、論理法則）
    ；倘僅泛言原判決認定事實錯誤、違背法令、量刑失之過重
    或輕縱，而未依上揭意旨指出具體事由，或形式上雖已指出
    具體事由，然該事由縱使屬實，亦不足以認為原判決有何不
    當或違法者（例如：對不具有調查必要性之證據，法院未依
    聲請調查亦未說明理由，或援用證據不當，但除去該證據仍
    應為同一事實之認定），皆難謂係具體理由（最高法院97年
    度台上字第892號判決意旨參照）。
二、經查：本件原判決依上訴人即被告甲○○之自白、證人鄭佩
    宜、曾鈺琦、劉毅庭、陳華倫、郭珮銣等於警詢及偵訊時之
    證述、證人鄭佩宜、曾鈺琦、劉毅庭為警查獲後經採尿送驗
    結果，均呈MDMA、MDA 陽性反應；證人陳華倫、曾鈺琦、郭
    珮銣、劉毅庭經警採尿送驗結果，確呈Ketamine陽性反應，
    有卷附臺灣尖端先進生技醫藥股份有限公司出具之濫用藥物
    檢驗報告5 份附卷可稽、扣案之毒品經送驗後確為第三級毒
    品愷他命，亦有行政院衛生署管制藥品管理局鑑定書1 紙附
    卷為據，認定被告確有轉讓禁藥之犯行，並審酌被告明知搖
    頭丸、愷他命毒品具有成癮性、濫用性及危害性，竟舉行搖
    頭派對，無償轉讓予友人施用，所為足以擴散毒品並增加施
    用毒品人口，戕害友人之身心健康，其犯罪所生危害，暨犯
    後坦承犯行之態度，及參酌被告轉讓毒品之目的、數量等一
    切情狀，處被告有期徒刑9 月等情，均已詳敘其所憑證據、
    認定理由及量刑依據。從形式上觀察，原判決並無認定事實
    錯誤、量刑瑕疵或違背法令之情形。被告上訴理由雖主張禁
    藥取得管道及該搖頭派對場所均為郭珮銣提供云云，然本件
    被告無償轉讓供友人施用之搖頭丸、愷他命均為郭珮銣代被
    告購買乙情，業據證人郭珮銣於警詢時供述無訛，且被告於
    警、偵訊及原審亦供稱伊託郭珮銣代買一致，惟被告係犯藥
    事法之罪，並無供出禁藥來源可減刑之規定，況郭珮銣並未
    被查獲提供禁藥之人。其另以雙親無工作能力、需其撫養，
    請求給予機會，請求減輕其刑云云，非但空泛無據，且未指
    摘原判決關於認定事實、適用法律及量刑等項，有何具體違
    法或不當。揆諸上開說明，顯然置原判決已經明白論斷審酌
    、說明之事項於不顧，意在拖延訴訟，自形式上觀察，核非
    足以動搖原判決之具體理由，依照上揭說明，應認其上訴為
    不合法律上之程式，予以駁回，並不經言詞辯論為之。
據上論斷，應依刑事訴訟法第367條前段、第372條，判決如主文
。
中    華    民    國    97    年    4     月    25    日
                  刑事第十一庭  審判長法  官  張連財
                                      法  官  林明俊
                                      法  官  楊照男
以上正本證明與原本無異。
如不服本判決，應於收受送達後十日內向本院提出上訴書狀，其
未敘述上訴之理由者並得於提起上訴後十日內向本院補提理由書
（均須按他造當事人之人數附繕本）。
                                      書記官  陳秋雄
中    華    民    國    97    年    4     月    25    日


司法院資訊處製作；財團法人民間司法改革基金會備份。
